最高法院刑事判決　　　　　　一○○年度台上字第一二一二號
上　訴　人　任國明
選任辯護人　洪梅芬律師
　　　　　　涂欣成律師 
　　　　　　呂蘭蓉律師
上　訴　人　翁毅民
上列上訴人等因違反毒品危害防制條例案件，不服台灣高等法院
台南分院中華民國九十九年十二月三十日第二審判決（九十九年
度上訴字第九六二號，起訴案號：台灣台南地方法院檢察署九十
九年度偵字第二九三二號），提起上訴，本院判決如下：
    主  文
上訴駁回。
    理  由
一、任國明部分：
按刑事訴訟法第三百七十七條規定，上訴於第三審法院，非以判
決違背法令為理由，不得為之。是提起第三審上訴，應以原判決
違背法令為理由，係屬法定要件。如果上訴理由書狀並未依據卷
內訴訟資料，具體指摘原判決不適用何種法則或如何適用不當，
或所指摘原判決違法情事，顯與法律規定得為第三審上訴理由之
違法情形，不相適合時，均應認其上訴為違背法律上之程式，予
以駁回。本件原判決維持第一審論處上訴人任國明販賣第一級毒
品（共二十一罪，均處有期徒刑）罪刑之判決，駁回其於第二審
之上訴，已敘明所憑之證據及認定之理由；從形式上觀察，並無
判決違背法令之情形存在。再查原判決以任國明為警查獲後，刻
意隱瞞洪許東坡聯絡電話及其販賣第一級毒品海洛因之事，嗣於
民國九十九年五月五日始向警方坦承其情，惟洪許東坡早於同年
四月十五日前即經警查獲，並配合警方破獲其他販毒者，有台灣
台南地方法院檢察署九十九年度偵字第七Ｏ一五、七四Ｏ九號起
訴書可稽。台南市警察局亦覆稱該局刑事警察大隊偵一隊對洪許
東坡進行偵查，係因他案之偵查結果，而非出於任國明之供述，
且洪許東坡在刑事警察大隊偵一隊未查獲前，已由該局第六分局
查獲等情。足認警方非因任國明之供述而查獲洪許東坡，自無毒
品危害防制條例第十七條第一項減輕其刑規定之適用，理由內已
論敘綦詳。上訴意旨僅擷取卷內片段資料，漫稱台南市警察局第
六分局因檢察官之指揮而查獲洪許東坡，是否任國明提供情資所
致，尚非無疑，原審未進一步查明，於法有違云云，對於原判決
已調查說明之事項，任意指摘，不符第三審上訴之法定要件。其
上訴為違背法律上之程式，應予駁回。
二、翁毅民部分：
查第三審上訴書狀，應敘述上訴之理由，其未敘述者，得於提起
上訴後十日內補提理由書於原審法院，已逾上述期間，而於第三
審法院未判決前仍未提出上訴理由書狀者，第三審法院應以判決
駁回之，刑事訴訟法第三百八十二條第一項、第三百九十五條後
段規定甚明。本件上訴人翁毅民因犯販賣第一級毒品罪（處有期
徒刑），經原審判決後，於民國一○○年一月十日提起上訴，並
未敘述理由，迄今逾期已久，於本院未判決前仍未提出，依上開
規定，其上訴自非合法，應予駁回。
據上論結，應依刑事訴訟法第三百九十五條，判決如主文。
中    華    民    國  一○○  年    三    月   十七   日
                      最高法院刑事第十二庭
                          審判長法官  陳  世  淙  
                                法官  陳  東  誥  
                                法官  何  菁  莪  
                                法官  許  錦  印  
                                法官  蔡  名  曜  
本件正本證明與原本無異
                                      書  記  官  
中    華    民    國  一○○  年    三    月  二十一  日
                                                      Q